【裁判字號】    99,易,1391
【裁判日期】    990818
【裁判案由】    竊盜
【裁判全文】
臺灣板橋地方法院刑事判決              99年度易字第1391號
公  訴  人  臺灣宜蘭地方法院檢察署檢察官
被      告  乙○○
上列被告因竊盜案件，經檢察官向臺灣宜蘭地方法院提起公訴（
99年度偵字第1020號），該法院於民國99年4 月8 日以99年度易
字第152 號判決管轄錯誤而移送本院審理，本院依簡式審判程序
，判決如下：
    主  文
乙○○竊盜，累犯，處有期徒刑伍月，如易科罰金，以新臺幣壹
仟元折算壹日。扣案之鑰匙壹支沒收。又竊盜，累犯，處有期徒
刑參月，如易科罰金，以新臺幣壹仟元折算壹日。應執行有期徒
刑柒月，如易科罰金，以新臺幣壹仟元折算壹日。扣案之鑰匙壹
支沒收。
    事  實
一、乙○○前於民國93年間因竊盜案件，經本院以93年度易字第
    789 號判處有期徒刑6 月確定；復於94年間因竊盜案件，經
    本院以94年度易字第991 號判處有期徒刑1 年確定；又於95
    年間因偽造文書、傷害案件，經本院以95年度訴字第2384號
    號各判處有期徒刑1 年4 月、4 月確定；再於95年間因施用
    毒品案件，經本院以95年度訴字第1738號判處有期徒刑8 月
    確定；更於95年間因竊盜案件，經臺灣桃園地方法院以95年
    度易字第674 號判處有期徒刑1 年2 月確定；嗣經本院就末
    四案所科刑罰以96年度聲減字第6185號裁定均減刑，並應合
    併執行1 年7 月又15日確定，乃入監服刑，於97年7 月25日
    縮短刑期假釋出監，於97年10月3 日縮刑期滿而假釋未經撤
    銷，視為已執行完畢（於本案構成累犯）。
二、詎乙○○猶不知悔改，竟基於意圖為自己不法之所有，基於
    竊盜之犯意，於98年10月2 日下午3 時30分許至翌日上午10
    時50分許之期間內某時許，在臺北縣中和市○○路與光華街
    口，利用其所有之鑰匙1 支，啟動劉慧雲所有、供甲○○使
    用之車牌號碼OJ-9899 號（起訴書誤載為QJ-9899 號，車身
    號碼為WBAGB4319MDB68898 號）自用小客車電門而竊取之，
    得手後，供己作為代步工具使用。另基於竊盜之犯意，於其
    後之不詳時間，在臺北市○○區○○街175 巷口，以不詳方
    法拆卸黃正成所有之車牌號碼CU-5809 號自用小客車車牌2
    面而竊取之，得手後，旋將之換掛在其先前竊取之上開車牌
    號碼OJ-9899 號自用小客車上。嗣於98年10月12日上午10時
    10分許，在桃園縣觀音鄉草漯村230 之1 號，因另案為警緝
    獲，並起獲其竊取之前揭原懸掛號碼OJ-9899 號車牌之自用
    小客車1 輛（業經甲○○立據領回）、號碼CU-5809 號車牌
    2 面（業經黃正成立據領回）及其所有供行竊使用之鑰匙1
    支，而循線查悉上情。
三、案經甲○○訴由桃園縣政府警察局大園分局報請臺灣桃園地
    方法院檢察署檢察官呈請臺灣高等法院檢察署檢察長令轉臺
    灣宜蘭地方法院檢察署檢察官偵查起訴，經該法院判決管轄
    錯誤而移送本院審理。
    理  由
一、本案被告乙○○所犯係死刑、無期徒刑、最輕本刑為3 年以
    上有期徒刑以外之罪，其於準備程序中就被訴事實為有罪之
    陳述，經本院告知簡式審判程序之旨，並聽取公訴人、被告
    之意見後，裁定進行簡式審判程序，合先敘明。
二、上揭犯罪事實，業據被告於本院審理時供承不諱，並經告訴
    人甲○○及被害人黃正成於警詢時指述明確，且有桃園縣政
    府警察局車輛尋獲電腦輸入單、贓物認領保管單、失車－唯
    讀案件基本資料各2 件、桃園縣政府警察局大園分局草漯派
    出所搜索扣押筆錄暨扣押物品目錄表、車輛查詢－基本資料
    詳細畫面、臺北縣政府警察局車輛協尋電腦輸入單各1 份及
    查獲現場暨扣案物品照片共13張附卷可稽，足認被告自白確
    與事實相符。是本案事證明確，被告犯行堪以認定，應予依
    法論罪科刑。
三、核被告所為，均係犯刑法第320 條第1 項之竊盜罪。被告先
    後2 次竊盜行為，犯意各別，行為互殊，應予分論併罰。被
    告受有如事實欄一所示有期徒刑之宣告，於97年7 月25日縮
    短刑期假釋出監，於97年10月3 日縮刑期滿而假釋未經撤銷
    ，視為已執行完畢，此有臺灣高等法院被告前案紀錄表1 件
    存卷足憑，其於5 年內故意再犯本案2 次竊盜犯行，均構成
    累犯，皆應依刑法第47條第1 項規定加重其刑。爰審酌被告
    之犯罪動機、目的、手段、所竊財物之價值以及犯罪後坦承
    犯行之良好態度等一切情狀，分別量處如主文所示之刑，並
    諭知易科罰金之折算標準及定應執行之刑，以資懲儆。復按
    司法院大法官會議釋字第662 號解釋意旨謂：「中華民國94
    年2 月2 日修正公布之現行刑法第41條第2 項，關於數罪併
    罰，數宣告刑均得易科罰金，而定應執行刑之刑逾6 個月者
    ，排除適用同條第1 項得易科罰金之規定部分，與憲法第23
    條規定有違，並與本院釋字第366 號解釋意旨不符，應自本
    解釋公布之日起失其效力。」嗣刑法於98年12月30日修正公
    布並自同日起施行之第41條第8 項規定：「第1 項至第4 項
    及第7 項之規定，於數罪併罰之數罪均得易科罰金或易服社
    會勞動，其應執行之刑逾6 月者，亦適用之。」從而，本案
    既屬數罪併罰之案件，各罪均合於刑法第41條第1 項前段所
    定得易科罰金之要件，縱前揭合併所定應執行之刑已逾6 月
    ，依上開解釋意旨及修正後刑法第41條第8 項規定，仍得易
    科罰金，爰併就所定應執行之刑諭知易科罰金之折算標準。
四、扣案之鑰匙1 支，係被告所有且供竊取車牌號碼OJ-9899 號
    自用小客車所用之物，業據其陳明在卷，應依刑法第38條第
    1 項第2 款規定宣告沒收之。
據上論結，應依刑事訴訟法第273 條之1 第1 項、第299 條第1
項前段，刑法第320 條第1 項、第47條第1 項、第41條第1 項前
段、第8 項、第38條第1 項第2 款、第51條第5 款，刑法施行法
第1 條之1 第1 項、第2 項前段，判決如主文。
本案經檢察官黃筵銘到庭執行職務。
中    華    民    國    99    年    8     月    18    日
                  刑事第七庭      法  官  王瑜玲
以上正本證明與原本無異
如不服本判決應於送達後10日內向本院提出上訴狀
                                  書記官  謝嘉玲
中    華    民    國    99    年    8     月    18    日
附錄本案論罪科刑法條全文
中華民國刑法第320條
（普通竊盜罪、竊佔罪）
意圖為自己或第三人不法之所有，而竊取他人之動產者，為竊盜
罪，處5 年以下有期徒刑、拘役或5 百元以下罰金。
意圖為自己或第三人不法之利益，而竊佔他人之不動產者，依前
項之規定處斷。
前二項之未遂犯罰之。

司法院資訊處製作；財團法人民間司法改革基金會備份。
